臺灣高等法院高雄分院刑事判決
111年度上訴字第160號
上  訴  人  臺灣高雄地方檢察署檢察官
被      告  李詩涵


上列上訴人因被告偽證案件，不服臺灣高雄地方法院110年度訴
字第136號，中華民國111年1月4日第一審判決（起訴案號：臺灣
高雄地方檢察署109年度偵字第20464號），提起上訴，本院判決
如下：
    主  文
上訴駁回。
    事實及理由
一、經本院審理結果，認第一審判決對被告甲○○（下稱被告）
    為無罪之諭知，所為論斷核無不當，應予維持，除補充以下
    論述外，其餘引用第一審判決書記載之證據及理由（如附件
    ）。
二、檢察官上訴意旨略以：
（一）證人蔣○○已於偵查中供稱：「（妳有沒有曾經拿過咖啡包
      給被告施用過？）有」、「（有喔？甚麼時候啊？）好像
      是在查獲的當天」、「（那時候李○○也在對不對？）對《
      點頭》」、「（那妳拿給被告的地點是在○○路沒錯吧？）
      是、沒錯」、「（那妳是送給她還是賣她？）送她」、「
      （妳是送她喔？）」、「（那妳送給她幾包？）我忘記了
      」、「（那妳轉讓毒品給被告的部分承認？）承認」等語
      ，雖其嗣後於法院審理時陳稱：我那時候有吸食毒品，意
      識不是很清楚，我是把毒品放在桌上，但我沒有說被告這
      包毒品給妳用，我不清楚被告是否有跟我說毒品她要拿來
      施用，我跟被告並沒有很熟，他們有些人是沒有在用毒品
      等語。其所述前後明顯不一，而其雖稱那時候有吸食毒品
      ，意識不是很清楚云云，然此部分，業經高雄高分院110
      年度上易字第65號案件（蔣○○轉讓毒品咖啡包予被告）之
      案件中勘驗蔣○○之偵訊筆錄，認其當時並無精神不濟、言
      語不清情事，有該案判決書在卷可稽，足見其上開陳稱「
      我那時候有吸食毒品，意識不是很清楚，我是把毒品放在
      桌上，但我沒有說被告這包毒品給妳用，我不清楚被告是
      否有跟我說毒品她要拿來施用」一情顯係迴護被告之詞。
      而依證人蔣○○於偵查中所述，其已明確陳述有拿毒品咖啡
      包給被告施用，然原審對此卻視而不見，實有未洽。
（二）又原判決認證人蔣○○既坦承販賣毒品部分犯行，且轉讓毒
      品咖啡包之犯罪情節及法定刑度均顯較販賣毒品輕微，倘
      轉讓毒品咖啡包予被告乙事為真，證人蔣○○實無於審理中
      堅決否認轉讓毒品咖啡包之必要。然證人蔣○○已於偵查中
      坦承轉讓情事，業如前述，且因其上開陳述，肇致被告經
      檢察官調查偽證一案，最終經起訴，是其確有迴護被告之
      動機，原審對此情未予審究，即遽認證人蔣○○既坦承販賣
      毒品犯行，實無否認轉讓毒品咖啡包犯行之必要，此一看
      法實與經驗法則與論理法則有違。
（三）再者，證人李○○曾證稱：「（請你說明108年7月9日高雄
      市○○區○○路000號，被告是怎麼把系爭毒品咖啡包供給甲○
      ○無償使用的？）當時放在桌上，甲○○拿了，說要給蔣○○
      錢，但是蔣○○說不用」、「（你108年7月9日有一起跟甲○
      ○在○○路000號施用毒品咖啡包，且咖啡包是被告蔣○○的，
      是否如此？）對」等語，縱其曾就毒品咖啡包包數及幾個
      人一起施用毒品所述略有不同，然檢察官於偵辦本件偽證
      案件之際，曾再與其確認警詢筆錄所述是否為真，其證稱
      警詢筆錄所載是正確的等語，而證人李○○於警詢筆錄中曾
      提及當時有和被告一起施用毒品咖啡包等語。再者，證人
      李○○均提及被告有說要給證人蔣○○錢，足見被告確有自證
      人蔣○○處取得毒品咖啡包一情，應堪認定。
（四）至原審雖認卷內未見偵查機關對被告採尿之相關資料佐證
      ，然毒品危害防制條例第8條所謂轉讓，係行為人將自己
      持有之物，移轉予他人者而言，該他人受收後，有無施用
      ，誠與本罪之構成要件無涉。
（五）再者，高雄高分院110年度上易字第65號判決，亦認證人
      蔣○○確有轉讓毒品咖啡包予被告，益證被告確有偽證情事
      。
三、經查：
（一）證人蔣○○雖曾證述：「我有提供毒品咖啡包1包給被告
　　  …甲○○有說要匯毒品咖啡包的錢大約新臺幣（下同）2000
      元至3000元給我」（見影警卷第16、17頁），惟由其另證
      述：「毒品咖啡包每包280-300元不等」（見影偵一卷第1
      0頁）等語，其所述毒品咖啡包每包價錢280-300元一節，
      為本院審理此類案件，職務上所知悉之事項，其所述價位
      合於一般交易常情，應屬真實，則依證人蔣○○所述，其僅
      提供被告毒品咖啡包1包，被告竟主動表示要匯毒品咖啡
      包的錢大約2000元至3000元（即10包毒品咖啡包的價錢）
      給證人蔣○○，顯見證人蔣○○歷次指認，除有原判決所述前
      後不一之瑕疵外，其指述被告原本欲以2000元至3000元給
      證人蔣○○作為收受毒品咖啡包1包之對價，顯與一般毒品
      咖啡包交易價格不符，所述尚難採信。
（二）證人李○○歷次指認，除有原判決所述前後不一之瑕疵外，
      其指述被告原本欲給證人蔣○○金錢作為收受毒品咖啡包1
      包之對價一節，其均未曾證述被告原欲交付證人蔣○○之金
      錢數額為多少，自不足判斷其所述是否與證人蔣○○上開證
      述相符，而得採為證人蔣○○證述之補強證據，是證人李○○
      前後不一之陳述，自難憑採。
（三）按認定犯罪事實所憑之證據，須經嚴格證明，且採為判決
      基礎之證據，必須經過調查程序，以顯出於審判庭者，始
      與直接審理主義相符，否則所踐行之訴訟程序即有瑕疵，
      此觀刑事訴訟法第165條規定自明。另維護司法權之完整
      ，實現憲法第80條所揭櫫之法官依法獨立審判精神，則為
      司法獨立之核心事項，就刑事審判而言，乃審斷有無以刑
      罰制裁之必要，特重實體之真實發現與直接審理，故他案
      之裁判，不能拘束本案之獨立審判。本院110年度上易字
      第65號判決，審判對象為蔣○○，與本案審判對象並不相同
      ，自不得逕以其他案件之裁判書，資為被告犯罪之補強證
      據，否則無異受他案裁判所拘束，與我國法官審判獨立之
      精神顯相違背。是檢察官前揭上訴意旨，容有誤會。
四、綜上，檢察官認被告涉犯偽證罪嫌所憑之證據，均尚未達於
    通常一般之人均不致有所懷疑，而得確信其為真實之程度，
    依無罪推定原則，即難據以為被告不利之認定，自屬不能證
    明被告犯罪，依前開說明，應為被告無罪之諭知。原審因以
    不能證明被告涉犯刑法第168 條第1 項偽證罪，而為被告無
    罪之諭知，核無違誤；檢察官上訴意旨，猶執前詞，指摘原
    判決不當，為無理由，應予駁回。
據上論結，應依刑事訴訟法第368 、第373 條，判決如主文。
本案經檢察官張貽琮提起公訴，檢察官郭武義提起上訴，檢察官
何景東到庭執行職務。
中　　華　　民　　國　　111 　年　　4 　　月　　28　　日
                  刑事第七庭    審判長法  官　李璧君
                                      法  官　葉文博
                                      法  官　石家禎
以上正本證明與原本無異。　　　　　　　　　　　　　　　　
檢察官如不服本判決，如認有刑事妥速審判法第9 條之理由，應
於判決送達後20日內向本院提出上訴狀，其未敘述理由者並應於
提出上訴狀後20日內向本院補提理由書（應附繕本）。
中　　華　　民　　國　　111 　年　　4 　　月　　28　　日
                                      書記官　楊馥華
附錄刑事妥速審判法第9 條：
除前條情形外，第二審法院維持第一審所為無罪判決，提起上訴
之理由，以下列事項為限：
  一、判決所適用之法令牴觸憲法。
  二、判決違背司法院解釋。
  三、判決違背判例。
刑事訴訟法第377 條至第379 條、第393 條第1 款規定，於前項
案件之審理，不適用之。

【附件】
臺灣高雄地方法院刑事判決
公　訴　人　臺灣高雄地方檢察署檢察官
被　　　告　甲○○　
上列被告因偽證案件，經檢察官提起公訴（109 年度偵字第2046
4 號），本院判決如下：
    主  文
甲○○無罪。
    理  由
一、公訴意旨略以：被告甲○○明知蔣○○（原名蔣○○）於民國108 
    年7 月9 日曾在高雄市○○區○○路000 號住處，無償提供含有
    第三級毒品Mephedrone及硝甲西泮成份之毒品咖啡包予被告
    施用，竟於臺灣高雄地方檢察署（下稱高雄地檢署）108 年
    度他字第6702號案件（嗣改分該署109 年度偵字第10066 號
    案件，下稱前案）偵查時，基於偽證之犯意，於109 年3 月
    27日下午，在該署第七偵查庭接受檢察官訊問時以證人身分
    具結後虛偽證稱：108 年7 月9 日在蔣○○住處時，蔣○○沒有
    提供毒品咖啡包給我等語，就案情有重要關係之事項為虛偽
    陳述，足生損害於國家刑罰權之正確行使。因認被告涉犯刑
    法第168 條第1 項偽證罪嫌等語。
二、按被告未經審判證明有罪確定前，推定其為無罪；犯罪事實
    ，應依證據認定之，無證據不得認定犯罪事實。又不能證明
    被告犯罪者，應諭知無罪之判決，刑事訴訟法第154 條、第
    301 條第1 項分別定有明文。次按，認定犯罪事實所憑之證
    據，雖不以直接證據為限，間接證據亦包括在內，然而無論
    直接證據或間接證據，其為訴訟上之證明，須於通常一般人
    均不致有所懷疑，而得確信其為真實之程度者，始得據為有
    罪之認定，倘其證明尚未達到此一程度，而有合理之懷疑存
    在時，即難遽採為不利被告之認定（最高法院76年台上字第
    4986號判決意旨參照）。又依刑事訴訟法第161 條第1 項規
    定，檢察官就被告犯罪事實，應負舉證責任，並指出證明之
    方法。因此，檢察官對於起訴之犯罪事實，應負提出證據及
    說服之實質舉證責任。倘其所提出之證據，不足為被告有罪
    之積極證明，或其指出證明之方法，無從說服法院以形成被
    告有罪之心證，基於無罪推定之原則，自應為被告無罪判決
    之諭知（最高法院92年台上字第128 號判決意旨參照）。再
    按無罪之判決書只須記載主文及理由。而其理由之論敘，僅
    須與卷存證據資料相符，且與經驗法則、論理法則無違即可
    ，所使用之證據亦不以具有證據能力者為限，即使不具證據
    能力之傳聞證據，亦非不得資為彈劾證據使用。故無罪之判
    決書，就傳聞證據是否例外具有證據能力，本無須於理由內
    論敘說明（最高法院100 年度台上字第2980號刑事判決意旨
    參照）。
三、公訴人認被告涉有偽證犯行，無非係以被告109 年3 月27日
    下午於高雄地檢署具結後之證述、證人結文、證人即前案被
    告蔣○○於前案警詢及偵查中之供述、證人李○○於前案警詢及
    偵查中具結之證述、高雄地檢署檢察官109 年度偵字第1006
    6 號全卷及該案起訴書等為其主要論據。
四、訊據被告固坦承有於前揭時、地具結後證稱：108 年7 月9
    日在蔣○○住處時，蔣○○沒有提供毒品咖啡包給我等語，然堅
    詞否認有何偽證之犯行，辯稱：當天蔣○○事實上並未提供咖
    啡包給我等語。
五、本件被告是否涉有偽證罪嫌，應審酌其於前案中證稱「108
    年7 月9 日在蔣○○住處時，蔣○○沒有提供毒品咖啡包給我」
    是否為與事實不符之虛偽陳述為斷。經查：
（一）被告於109 年3 月27日下午，在高雄地檢署第七偵查庭接
      受檢察官訊問關於該署108 年度他字第6702號案件時，以
      證人身分具結後證稱：108 年7 月9 日在蔣○○住處，蔣○○
      沒有提供毒品咖啡包給我等語，有高雄地檢署108 年度他
      字第6702號案件於109 年3 月27日之訊問筆錄、證人結文
      等在卷可稽（見他字卷第33-37 頁），且該證述直接指涉
      蔣○○是否有轉讓毒品乙事，核屬對前案案情有重要關係事
      項之陳述。前案被告蔣○○被訴於108 年7 月9 日轉讓毒品
      之案件，經本院以109 年度易字第375 號判決蔣○○無罪後
      ，再經臺灣高等法院高雄分院以110 年度上易字第65號判
      決撤銷改判蔣○○犯轉讓禁藥罪，有上開2 案之刑事判決書
      在卷可參（見訴字卷第19-22 頁、第31 -37頁），是此部
      分之事實，固堪認定。
（二）關於證人即前案被告蔣○○是否有於108 年7 月9 日在仁武
      區○○路住處轉讓毒品咖啡包予被告乙節，證人蔣○○固於前
      案偵查中供稱：「（妳有沒有曾經拿過咖啡包給甲○○施用
      過？）有。」、「（有喔？甚麼時候啊？）好像是在查獲
      的當天。」、「（那時候李○○也在對不對？）對《點頭》」
      、「（那妳拿給甲○○的地點是在○○路沒錯吧？）是、沒錯
      。」、「（那妳是送給她還是賣她？）送她。」、「（妳
      是送她喔？）嗯。」、「（那妳送給她幾包？）我忘記了
      。」、「（那妳轉讓毒品給甲○○的部分承認？）承認。」
      等語，此有臺灣高等法院高雄分院之勘驗筆錄可參（見上
      易卷第78-79 頁）；證人蔣○○並於前案一審準備程序中供
      稱：我承認無償轉讓毒品給甲○○施用等語（見審易卷第35
      頁）。但細觀證人蔣○○於該次準備程序之陳述係稱：我那
      時候有吸食毒品，意識不是很清楚，我是把毒品放在桌上
      ，但我沒有說甲○○這包毒品給妳用，我不清楚甲○○是否有
      跟我說毒品她要拿來施用，我跟甲○○並沒有很熟，他們有
      些人是沒有在用毒品等語（見審易卷第35-37 頁），是證
      人蔣○○固於法院審理中稱願坦承轉讓毒品犯行，但實質上
      並未明確陳稱其確實有將毒品咖啡包無償轉讓予被告之事
      實，則是否即可憑此認定蔣○○確有轉讓毒品予被告，已非
      無疑。況蔣○○嗣於前案一審審理程序中再稱：當天我有施
      用毒品咖啡包和K 他命，我毒品都是放在桌子上，我不清
      楚甲○○有沒有拿，我沒有特別跟甲○○說如果要拿就自己拿
      等話語，我否認有轉讓毒品等語（見易字卷第55-56 頁）
      ，復於前案二審歷次審理中均否認有轉讓毒品予被告之犯
      行（見上易卷第46頁、第73頁、第80頁、第140 頁），則
      尚難憑證人蔣○○前後不一致之供述，即遽認蔣○○確有轉讓
      毒品予被告之事實，況以此逕認被告證述核屬偽證。再查
      ，證人蔣○○前案遭查獲時，偵查機關另同時偵辦證人蔣○○
      與第三人趙子傑共同販賣毒品咖啡包案件，而證人蔣○○對
      於共同販賣第三級毒品部分於偵查及審理中均坦承在卷，
      有臺灣高等法院高雄分院108 年度上訴字第1500號判決可
      參。證人蔣○○既坦承販賣毒品部分犯行，且轉讓毒品咖啡
      包之犯罪情節及法定刑度均顯較販賣毒品輕微，倘轉讓毒
      品咖啡包予被告乙事為真，證人蔣○○實無於審理中堅決否
      認轉讓毒品咖啡包之必要，故證人蔣○○於偵查中陳稱有轉
      讓毒品咖啡包予被告乙節是否可採，尚非無疑。
（三）證人李○○固於109 年11月19日前案一審審理中證稱：「（
      請你說明108 年7 月9 日高雄市○○區○○路000 號，被告是
      怎麼把系爭毒品咖啡包供給甲○○無償使用的？）當時放在
      桌上，甲○○拿了，說要給蔣○○錢，但是蔣○○說不用。」、
      「（你108 年7 月9 日有一起跟甲○○在○○路168 號施用毒
      品咖啡包，且咖啡包是被告蔣○○的，是否如此？）對。」
      等語（見易字卷第58-59 頁）。然查，證人李○○於108 年
      7 月9 日警詢時先稱：「Aape毒品咖啡包5 包其中1 包是
      我的，毒品咖啡包殘渣袋1 包（Aape）是我的」、「（你
      向『林棠棠《指蔣○○》的男朋友』購買毒品之時間、地點、種
      類、金額、數量為何？）第四次時間是108 年7 月9 日10
      時30分，地點在高雄市○○區○○路000 號，我向林棠棠的男
      朋友購買了5 包毒品咖啡包，代價是新臺幣1,500 元，由
      林棠棠將毒品咖啡包拿給我，然後我和林棠棠還有一個綽
      號叫『涵涵』的女生，我們3 個一起抽K 菸，總共喝了4 包
      毒品咖啡包。我有聽到『涵涵』說要匯毒品咖啡包的錢給林
      棠棠。」等語（見警卷第90頁、第92頁），復於108 年7 
      月10日檢察官訊問時證稱：「（毒品咖啡包是跟誰買的？
      ）蔣○○的男朋友趙子傑。」、「（你是跟趙子傑購買毒品
      ，為什麼都是跟蔣○○接觸？）因為蔣○○是我朋友的朋友，
      所以我朋友都會帶我去。我想買咖啡包的時候，都是聯絡
      蔣○○。」、「（你跟他買過幾次？）四次。第四次是108 
      年7 月9 日，買的地點是○○路168 號買的，也是買五包，
      他說不用錢，但是我說我還是會多少付一點。第四次買的
      五包，一包被警方搜走，一包灑掉，另外三包我喝掉了。
      」、「（你在警察局的時候陳稱昨天在仁武區的○○路有一
      起抽K 菸？）是。（K 煙是誰給你的？）我只有抽一兩根
      ，我不知道是誰帶去的，不曉得是蔣○○還是另外一個女生
      叫『涵涵』的。（你有聽到涵涵說要匯毒品咖啡包的錢給蔣
      ○○？）是，而且好像是直接要用網路匯款。」等語（見偵
      一卷第179 頁）。觀諸證人李○○歷次證述，關於取得毒品
      咖啡包後施用之數量，證人李○○先稱「喝了4 包」後又改
      稱「喝掉3 包」；關於當場有施用毒品咖啡包之人，先稱
      「我和林棠棠還有綽號『涵涵』的3 個一起」再改稱只有自
      己一人施用毒品咖啡包，而案發當時施用毒品咖啡包之人
      核屬轉讓毒品案件之重要事實，倘該情節確為證人李○○所
      親身經歷，何以其前後所述內容並不一致？況依證人李○○
      所述，證人蔣○○交付毒品咖啡包5 包予己後，該些毒品咖
      啡包所有權實已移轉為證人李○○所有，而扣於前案尚未施
      用之毒品咖啡包共5 包扣除證人李○○自陳屬於自己的1 包
      後，尚有4 包的數量落差，則若案發當時在場之人係共同
      施用證人李○○所有之毒品咖啡包，證人李○○甚可能自己涉
      及轉讓毒品之刑事責任，足見證人李○○實為與本案有利害
      關係之人，故證人李○○證稱係證人蔣○○轉讓毒品咖啡包予
      被告之證詞是否全屬可信，並非無疑。再證人李○○於前案
      一審審理中證稱：甲○○跟蔣○○在說話時，我有在滑手機，
      我當時在現場有施用毒品等語（見易字卷第60-61 頁），
      是亦不能排除證人李○○前案一審審理中證稱關於證人蔣○○
      有轉讓毒品予被告之內容，乃證人李○○案發當日注意力及
      觀察力受毒品或其精神狀況、關注程度影響而誤認，證人
      蔣○○並未在該日轉讓毒品咖啡包予被告之可能。又查，證
      人李○○於109 年4 月20日偵查中證稱：「（是否認識蔣○○
      、甲○○？）我認識蔣○○，甲○○我只見過一次面，但不認識
      她，我是在被查獲當天見過甲○○，就只有見過這一次而已
      。」、「（你見到甲○○的地點在哪裡？）蔣○○仁武區○○路
      住處。」、「（蔣○○有無拿過毒品咖啡包給甲○○？）沒有
      印象。」、「（有無印象甲○○曾經拿過K 他命或毒品咖啡
      包給蔣○○？）沒有印象，我那天在那裡的時候就有那些東
      西了，我不知道是誰給誰的。」、「（提示108 年7 月9 
      日李○○警詢筆錄，警詢筆錄第4頁你有講到『林棠棠將毒品
      咖啡包拿給我，然後我和林棠棠還有一個綽號叫涵涵的女
      生，我們三個一起抽K 菸，總共喝了4 包毒品咖啡包』林
      棠棠到底有無拿毒品咖啡包或K 他命給涵涵施用？）如果
      我警詢筆錄上說有，那就是有，我當時的警詢筆錄是正確
      的」等語（見他字卷第44頁），堪認證人李○○自108 年7 
      月9 日案發後至109 年4 月偵查期間，對於前案案發當日
      在蔣○○住處發生之事早已記憶不清，甚至須援引警詢筆錄
      作為其證述內容，則證人李○○於該次偵查中證稱：如果警
      詢說有就是有等語，並未證稱蔣○○確有轉讓毒品咖啡包予
      被告，故是否可憑此即認蔣○○確有於108 年7 月9 日轉讓
      毒品咖啡包予被告，即非無疑。而一般人對於事實之記憶
      會隨時間經過而日漸模糊，故對於事實之記憶，當屬距事
      件發生時間較近者之記憶及印象較為清晰明確，證人李○○
      於109 年4 月間既已稱無法回憶案發當日在證人蔣○○住處
      實際發生之事，且於一審審判期日前歷次關於證人蔣○○轉
      讓毒品咖啡包予被告情節之證述亦前後不符，則證人李○○
      於距離案發當日更久遠、記憶應更模糊之109 年11月間審
      判程序證稱「甲○○拿了桌上的咖啡包之後，說要匯款給蔣
      ○○，蔣○○說不用。」等語，其憑信性並非無疑，是本院認
      無從憑證人李○○上開審理中證述，即認蔣○○確有轉讓毒品
      予被告，從而，亦難逕認被告前案之證述確屬偽證。
（四）末查證人李○○於偵查中證稱：被查獲當時「涵涵」已經離
      開了等語（見他卷第44頁），依卷內事證，被告並未與證
      人李○○、蔣○○同時遭警查獲，故卷內未見偵查機關對被告
      採尿之相關資料，是除上開2 名證人憑信性容有疑問之證
      述外，並無其他客觀證據可使本院形成證人蔣○○確有轉讓
      毒品咖啡包予被告，從而被告具結後證述核屬虛偽之毫無
      合理懷疑的確信。
六、綜上，檢察官認被告涉犯偽證罪嫌所憑之證據，尚未達於通
    常一般之人均不致有所懷疑，而得確信其為真實之程度，依
    無罪推定原則，即難據以為被告不利之認定，自屬不能證明
    被告犯罪，依前開說明，應為被告無罪之諭知。
據上論斷，應依刑事訴訟法第301 條第1 項前段，判決如主文。
本案經檢察官張貽琮提起公訴，檢察官郭武義到庭執行職務。
中　　華　　民　　國　  111  　年　　1　　月　 　4　　日
                  刑事第十三庭  審判長法　官  陳紀璋
                                      法  官  李怡蓉
                                      法  官  翁瑄禮
因疫情而遲誤不變期間，得向法院聲請回復原狀。
以上正本證明與原本無異。
如不服本判決應於收受送達後20日內向本院提出上訴書狀，並應
敘述具體理由；如未敘述上訴理由者，應於上訴期間屆滿後20日
內向本院補提理由書（均須按他造當事人之人數附繕本）「切勿
逕送上級法院」。
中　　華　　民　　國　 111　　年　　1 　　月　　4 　　日
                                      書記官  夏鴻鈞
【卷宗簡稱對照表】（未引用之卷宗不予列載）

簡稱 卷宗名稱 警卷他字卷偵一卷偵二卷審易卷易字卷上易卷訴字卷 高雄市政府警察局少年警察隊刑案偵查卷宗臺灣高雄地方檢察署108 年度他字第6702號卷臺灣高雄地方檢察署108 年度偵字第13403 號卷臺灣高雄地方檢察署109 年度偵字第10066 號卷本院108 年度審易字第1165 號卷本院109 年度易字第375 號卷臺灣高等法院高雄分院110 年度上易字第65號卷本院110年度訴字第136號卷